【裁判字號】    94,訴,733
【裁判日期】    950524
【裁判案由】    毒品危害防制條例
【裁判全文】
台灣士林地方法院刑事判決               94年度訴字第733號
公  訴  人  台灣士林地方法院檢察署檢察官
被      告  甲○○
                    （現於台灣台北監獄執行中）
上列被告因違反毒品危害防制條例案件，經檢察官提起公訴（94
年度毒偵字第889 號、第1013號），經本院合議庭裁定行簡式審
判程序，本院判決如下：
    主  文
甲○○施用第一級毒品，累犯，處有期徒刑捌月。又連續施用第
二級毒品，累犯，處有期徒刑柒月，扣案之第二級毒品安非他命
壹包（驗餘淨重零點零伍公克）、壹小罐（驗餘淨重零點肆伍公
克）及玻璃球吸食器壹支內之安非他命殘渣（量微無法析離秤重
）沒收銷燬之；扣案之玻璃球吸食器壹支沒收。應執行有期徒刑
壹年壹月，扣案之第二級毒品安非他命壹包（驗餘淨重零點零伍
公克）、壹小罐（驗餘淨重零點肆伍公克）及玻璃球吸食器壹支
內之安非他命殘渣（量微無法析離秤重）沒收銷燬之；扣案之玻
璃球吸食器壹支沒收。
    事  實
一、甲○○前因施用毒品案件，經本院以92年度毒聲字第654 號
    裁定送觀察、勒戒後，因認無繼續施用毒品之傾向，經台灣
    士林地方法院檢察署檢察官於民國92年8 月15日以92年度毒
    偵字第690 號不起訴處分確定，並於同日釋放出所；復因再
    犯施用毒品案件，經本院以93年度訴字第187 號判決就連續
    施用第一級毒品部分處有期徒刑8 月、連續施用第二級毒品
    部分處有期徒刑3 月，應執行有期徒刑10月確定，又於93年
    間另犯持有毒品案件，經本院判決處有期徒刑3 月，並與前
    揭施用毒品部分合併定應執行有期徒刑1 年1 月，於94年5
    月27日入監執行（不構成累犯）。又於92年間另犯恐嚇取財
    案件，經本院以92年度士簡字第758 號判決處有期徒刑4 月
    ，於92年10月13日判決確定，並於93年2 月27日易科罰金執
    行完畢（構成累犯）。詎甲○○仍不知悔悟，於92年8 月15
    日觀察勒戒執行完畢釋放後5 年內，復基於施用第二級毒品
    之概括犯意，自94年3 月9 日下午起至同年4 月9 日上午止
    ，在台北縣汐止市○○○路201 巷36號7 樓居所，以將安非
    他命置於吸食器內，加熱使成煙霧再用嘴或鼻吸食氣體之方
    式，連續施用第二級毒品安非他命。又於94年3 月9 日上午
    某時許，於上揭居所，以海洛因摻入香菸中吸食之方式，施
    用第一級毒品海洛因一次。嗣於94年3 月10日凌晨4 時許，
    在台北市○○區○○街與永興路口為警盤檢查獲，並扣得第
    二級毒品安非他命1 包（驗餘淨重0.05公克）；復於同年4
    月9 日下午5 時許，為警持搜索票在上揭居所查獲，並扣得
    第二級毒品安非他命1 小罐（驗餘淨重0.45公克）及玻璃球
    吸食器1 支（業經公訴檢察官當庭更正在卷）。
二、案經台北市政府警察局內湖分局、北投分局報請台灣士林地
    方法院檢察署檢察官偵查起訴。
    理  由
一、訊據被告甲○○對於上揭一次施用第一級毒品海洛因及連續
    施用第二級毒品安非他命之事實均坦承不諱（詳見本院95年
    4 月24日準備程序及審判程序筆錄），並有94年3 月10日扣
    案之安非他命1 包（驗餘淨重0.05公克）、94年4 月9 日扣
    案之安非他命1 小罐（驗餘淨重0.45公克）及玻璃球吸食器
    1 支（內含安非他命殘渣，量微無法析離秤重）可資佐證。
    又被告先後於94年3 月10日、94年4 月9 日為警查獲後所採
    集之尿液，經送台灣尖端先進生技醫藥股份有限公司鑑驗結
    果，94年3 月10日為警查獲後所採集之尿液呈嗎啡及安非他
    命陽性反應，94年4 月9 日為警查獲後所採集之尿液則呈安
    非他命陽性反應，此有該公司濫用藥物檢驗報告2 紙附卷可
    稽。參以，94年3 月10日扣案之白色透明結晶1 包及94 年4
    月9 日扣案之白色透明晶體1 小罐，經送台北市政府警察局
    刑事鑑識中心鑑驗結果，確均檢出第二級毒品甲基安非他命
    成分，此有該中心94年8 月1 日北市鑑毒字第233 號、94年
    9 月5 日北市鑑毒字第289 號鑑驗通知書2 份在卷足按。又
    被告有前揭事實欄所載之前科紀錄，有電腦查詢台灣士林地
    方法院檢察署檢察官92年度毒偵字第690 號不起訴處分書、
    本院93年度訴字第187 號刑事判決及台灣高等法院被告前案
    紀錄表各1 份在卷可查。從而，被告確有於觀察勒戒執行完
    畢後，5 年以內再犯毒品危害防制條例第10條第1 項、第2
    項之施用第一級、第二級毒品犯行。故本件事證明確，被告
    犯行洵堪認定，應依法論科。
二、核被告所為，係犯毒品危害防制條例第10條第1 項、第2 項
    之施用第一級、第二級毒品罪，被告持有第二級毒品安非他
    命進而施用，持有毒品之低度行為，應為施用毒品之高度行
    為所吸收，不另論以持有第二級毒品罪。又被告多次施用第
    二級毒品安非他命之犯行，時間緊接，手段相同，且係犯構
    成要件相同之罪名，顯係基於概括犯意反覆為之，為連續犯
    ，應依刑法第56條之規定以1 罪論，並依法加重其刑。又被
    告所犯上開2 罪，犯意各別，構成要件亦復不同，應分論併
    罰之。又被告有事實欄所載前科執行情形，其於92年間因犯
    恐嚇取財案件，經本院以92年度士簡字第758 號判決處有期
    徒刑4 月，並於92年10月13日判決確定，於93年2 月27日易
    科罰金執行完畢等情，已如前述，並有台灣高等法院被告前
    案紀錄表1 份在卷可參，其於前案有期徒刑執行完畢後5 年
    之內，再犯有期徒刑以上之本罪，係屬累犯，應依刑法第47
    條之規定遞加重其刑。爰審酌被告前曾因施用毒品案件而接
    受觀察、勒戒及受有期徒刑之宣告，竟仍不知悛悔，仍一再
    施用毒品，顯示其定力不足、意志不堅、易受外界誘惑，且
    具成癮性，原不宜寬縱，惟念其施用毒品乃戕害自己身心健
    康，尚未危及他人，且於本院審理中坦承犯行，頗有悔意，
    態度尚屬良好等一切情狀，分別量處如主文所示之刑，並依
    刑法第51條第5 款之規定，定其應執行刑。
三、94年3 月10日為警查獲扣得之第二級毒品安非他命1 包（驗
    餘淨重0.05公克），94年4 月9 日為警查獲扣得之第二級毒
    品安非他命1 小罐（驗餘淨重0.45公克）及玻璃球吸食器1
    支內之安非他命殘渣（量微無法析離秤重），均係本件查獲
    供被告施用之毒品，屬違禁物，不問屬於犯人與否，應依毒
    品危害防制條例第18條第1 項前段之規定宣告沒收銷燬之。
    94 年4月9 日查獲扣案之玻璃球吸食器1 支，為被告所有且
    係供施用第二級毒品安非他命所用之物，亦經被告供陳明確
    ，併依刑法第38條第1 項第2 款之規定宣告沒收。
據上論斷，應依刑事訴訟法第273 條之1 第1 項、第299 條第1
項前段、毒品危害防制條例第10條第1 項、第2 項、第18條第1
項前段，刑法第11條、第56條、第51條第5 項、第38條第1 項第
2 款、第47條 ，判決如主文。
本案經檢察官鄭嘉欣到庭執行職務
中    華    民    國    95    年    5     月    24    日
                  刑事第六庭  法  官  姜  麗  香
以上正本證明與原本無異。
如不服本判決，應於判決送達後10日內，向本院提出上訴狀。
                              書記官  陳  玉  珍
中    華    民    國    95    年    5     月    25    日
附錄本案論罪科刑法條全文：
毒品危害防制條例第10條
施用第一級毒品者，處6 月以上5 年以下有期徒刑。
施用第二級毒品者，處3 年以下有期徒刑。


司法院資訊處製作；財團法人民間司法改革基金會備份。
